【裁判字號】    99,訴,130
【裁判日期】    990430
【裁判案由】    違反毒品危害防制條例
【裁判全文】
臺灣臺南地方法院刑事判決              99年度訴字第130號
公  訴  人  臺灣臺南地方法院檢察署檢察官
被      告  乙○○
上列被告因違反毒品危害防制條例案件，經檢察官提起公訴（99
年度撤緩毒偵字第1號），被告於準備程序期日就被訴事實為有
罪陳述，本院裁定進行簡式審判程序，判決如下：
    主  文
乙○○施用第一級毒品，累犯，處有期徒刑捌月。扣案第一級毒
品海洛因貳包（驗餘淨重分別為零點零貳貳公克、零點零伍肆公
克）均沒收銷燬。
    事實及理由
一、犯罪事實：乙○○前因施用毒品案件，經本院以92年度毒聲
    字第936號裁定令入戒治處所施以強制戒治，於民國93年9月
    30日執行完畢，且由臺灣臺南地方法院檢察署檢察官提起公
    訴，經本院以92年度訴字第603號判處應執行有期徒刑1年確
    定，於94年1月8日縮刑期滿執行完畢。又於96年間因施用第
    一級毒品案件，經本院以96年度訴字第880號判處有期徒刑
    10月確定，並於98年3月30日縮刑期滿執行完畢。詎其未戒
    除毒癮，於前受強制戒治執行完畢後5年內，復基於施用第
    一級毒品海洛因之犯意，於98年4月23日20時許，在臺南市
    ○區○○路1段373巷18號其住處房間內，以針筒注射方式，
    施用第一級毒品海洛因1次。嗣乙○○與其侄子黃吉祥（由
    檢察官另案偵辦）於98年4月24日14時許，至臺南市○○路
    「志成駕駛訓練場」前，由黃吉祥出資向綽號「茂仔」男子
    購買毒品海洛因2包後，將毒品交由乙○○保管，並由黃吉
    祥駕駛車號L8B-283號重機車，搭載乙○○欲返回住處，於
    同日14時28分許，行經臺南市○區○○路173號前，因行跡
    可疑為警攔查，乙○○在未被有偵查權之公務員或機關發覺
    其為犯嫌前，主動自其左褲袋內取出毒品海洛因2小包為警
    查扣（驗前淨重分別為0.032公克、0.063公克，檢驗後淨重
    分別為0.022公克、0.054公克），進而接受裁判。案經臺南
    市警察局第六分局報告臺灣臺南地方法院檢察署檢察官偵查
    起訴。
二、被告乙○○所犯為死刑、無期徒刑或最輕本刑為3年以上有
    期徒刑以外之罪，其於準備程序中就被訴事實為有罪之陳述
    ，經法官告知簡式審判程序之旨，並聽取公訴人之意見後，
    爰依刑事訴訟法第273條之1第1項規定，裁定由受命法官獨
    任進行簡式審判程序；又本案之證據調查，依刑事訴訟法第
    273條之2規定，不受同法第159條第1項、第161條之2、第
    161條之3、第163條之1及第164條至第170條規定之限制；並
    得依同法第310條之2準用第454條之規定，製作略式判決書
    ，併此敘明。
三、證據名稱：
(一)、被告乙○○於警詢、偵查中及本院審理時之自白。
(二)、卷附臺南市警察局第六分局調查乙○○涉嫌毒品案送驗尿液
    及年籍對照表（檢體編號：98F6-061號）、長榮大學98年5
    月5日確認報告各1紙。
(三)、高雄市立凱旋醫院濫用藥物成品檢驗鑑定書1紙。
(四)、扣案毒品海洛因2小包。
(五)、臺南市警察局第六分局搜索、扣押筆錄及扣押物品目錄表。
(六)、卷附臺灣臺南地方法院檢察署刑案資料查註紀錄、全國施用
    毒品案件紀錄表、受觀察勒戒人毒品及前科紀錄簡列表、矯
    正簡表及臺灣高等法院被告前案紀錄表各1份。
四、論罪：查海洛因屬毒品危害防制條例第2條第2項第1款所列
    之第1級毒品，故核被告所為，係犯毒品危害防制條例第10
    條第1項之施用第一級毒品罪。其持有毒品之低度行為應為
    施用毒品之高度行為所吸收，不另論罪。被告前因施用第一
    級毒品案件，經本院以96年度訴字第880號判處有期徒刑10
    月確定，並於98年3月30日縮刑期滿執行完畢等情，有台灣
    高等法院被告前案紀錄表1份在卷可稽，查被告於有期徒刑
    執行完畢後，5年內故意再犯本件法定刑有期徒刑以上之罪
    ，依刑法第47條第1項之規定，構成累犯，並加重其刑。被
    告係於警察機關未發覺時自首而受裁判，依刑法第62條之規
    定，應減輕其刑，此部分並先加後減之。茲審酌被告前曾有
    多次施用毒品等前科，素行不佳，且曾因施用毒品經送強制
    戒治等處分，猶仍不思戒絕毒癮、革除惡習，顯未能深切悔
    改並記取教訓，惟念及被告施用毒品之犯行，在本質上乃屬
    自我戕害身心健康之行為，以及被告犯後尚知坦承犯行，態
    度良好等一切情狀，量處如主文所示之刑。扣案之第一級毒
    品海洛因2包（驗前淨重分別為0.032公克、0.063公克，檢
    驗後淨重分別為0.022公克、0.054公克），應依毒品危害防
    制條例第18條第1項前段諭知沒收銷燬。
據上論斷，應依刑事訴訟法第299條第1項前段、第273條之1第1
項、第310條之2、第454條第1項，毒品危害防制條例第10條第1
項、第18條第1項前段，刑法第11條前段、第47條第1項前段、第
62條，判決如主文。
本案經檢察官甲○○到庭執行職務。
中    華    民    國    99    年    4     月    30    日
                  刑事第十庭    法  官  高如宜
以上正本證明與原本無異。
如不服本判決應於收受本判決後10日內向本院提出上訴書狀，並
應敘述具體理由。如未敘述上訴理由者，應於上訴期間屆滿後20
日內向本院補提理由書狀（均須按他造當事人之人數附繕本）「
切勿逕送上級法院」。
                                書記官  陳姿利
中    華    民    國    99    年    5     月    3     日
附錄本件論罪科刑法條：
毒品危害防制條例第10條第1項
施用第一級毒品者，處6月以上5年以下有期徒刑。

司法院資訊處製作；財團法人民間司法改革基金會備份。
